---
title: "Benchmark de Componentes Principales y Análisis de Correspondencias"
date: "`r Sys.Date()`"
author: "Jorge Emilio Zapata Godoy"
output:
  rmdformats::readthedown:
    highlight: kate
---

```{r setup, echo=FALSE, cache=FALSE}
library(knitr)
library(rmdformats)

## Global options
options(max.print="75")
opts_chunk$set(echo=FALSE,
	             cache=TRUE,
               prompt=FALSE,
               tidy=TRUE,
               comment=NA,
               message=FALSE,
               warning=FALSE)
opts_knit$set(width=75)
```

# Analisis inicial
## Librerías
En primera instancia cargamos todas las librerias necesarias para generar el análisis
```{r Librerias}
library(FactoMineR)
library(factoextra)
library(DT)
library(corrplot)
library(ggplot2)
library(pastecs) #Libreria para analisis estadistico
library(tidyverse)
```

## Inicializando los datos
Inicializamos los datos en la variable *data* desde nuestro directorio donde esta almacenado en formato .csv
```{r Cargando datos}
setwd(dir = "/mnt/napster_disk/LEAD University/IQ - 2020/Minería de Datos Avanzada/")

data = read.csv("DatosElecciones.csv", sep = ";", header = TRUE)
attach(data)
```

## Analisis estadistico inicial
Realizamos un análisis exploratorio inicial en el cual vemos variables categóricas y variables numéricas. Observamos que no se ncuentran valores nulos en las variables y una desviación estándar mas alta en la ciudad de San José con 7.0996 y una media de 5.8124, esto significa que la mayoría de votos e influencia proviene de esta región.
```{r Analisis inicial}
DT::datatable(data)
stat.desc(data)
```

# Selección de variables
## Aplicando comparación de ACP y AC
En los resultados de la aplicación del análisis de componentes principales y análisis de correspondencias, observamos que el PCA tiene su mayor porcentaje de representación en el primer componente con 90.4650 y el AC en su primer componente tiene un 73.3539 pero distribuye el resto en el segundo componente  con 19.3452 10 veces mas de la representación del segundo componente en el PCA.
```{r Aplicando ACP}
acp.data <- PCA(data[,2:8], graph = FALSE)
ac.data <- CA(data[,2:8], graph = FALSE)

N1 <- dim(acp.data$eig)
N2 <- dim(ac.data$eig)

N.min <- min(N1[1], N2[1])
index <- 1:N.min #Indice para evaluar el minimo y concatenar con el cbind

DT::datatable(cbind(acp.data$eig[index,], ac.data$eig[index,]))
```

## Insertando etiquetas para comparar
Insertamos las etiquetas que necesitaremos en las tablas para diferenciar cual es PCA y CA
```{r Etiquetas}
#Eigenvalores
colnames(acp.data$eig) <- paste0("PCA: ", colnames(acp.data$eig)) #Concatena a los headers el identificador de cada columna
colnames(ac.data$eig) <- paste0("AC: ", colnames(ac.data$eig))

#Calidad particular de individuos
colnames(acp.data$ind$cos2) <- paste0("PCA: ", colnames(acp.data$ind$cos2))
colnames(ac.data$row$cos2) <- paste0("CA: ", colnames(ac.data$row$cos2)) 
```

## Seleccionando el numero de variables en ACP y CA
En el gráfico observamos en la línea azul y puntos azules la representación del ACP y el AC en color rojo. Observamos que el primer componente en ACP mantiene mayor representación junto con el segundo, pero para el AC el primero, segundo y tercer componente mantienen y se distribuyen las representaciones, como conclusión podemos elejir los tres primeros componentes.
```{r Selección del número de variables ACP y CA}
p1 <- data.frame(proc_var_acum_acp = acp.data$eig[,3],
                 pc_acp = 1:dim(acp.data$eig)[1])

p2 <- data.frame(proc_var_acum_ac = ac.data$eig[,3],
                 pc_ac = 1:dim(ac.data$eig)[1])

plot1 <- ggplot() + geom_point(data = p1, aes(x = pc_acp, y = proc_var_acum_acp, colour = "blue")) + 
                    geom_point(data = p2, aes(x = pc_ac, y = proc_var_acum_ac, colour = "red")) +
                    geom_line(data = p1, aes(x = pc_acp, y = proc_var_acum_acp, colour = "blue")) +
                    geom_line(data = p2, aes(x = pc_ac, y = proc_var_acum_ac, colour = "red")) +
                    labs(x = "Componente principal", y = "Prop. varianza explicada acumulada", title = "Comparación de ACP con AC") +
                    theme(legend.position = c(0.95, 0.5),
                          legend.justification = c("right", "top")) +
                    scale_color_manual(name = "Legend", label = c("ACP", "AC"), values = c("blue", "red"))
    
plot1
```

# Comparación de calidad de individuos
## Calidad global
La calidad global de cada variable en los componentes la podemos observar en formato de porcentaje para hacer la comparación de ambos métodos que de forma implicita se evaluó en el apartado anterior.
```{r Calidad global ACP y AC}
calidad_global_acp <- acp.data$eig
calidad_global_ac <- ac.data$eig

#Obtenemos porcentajes
calidad_global_acp[,2:3] <- calidad_global_acp[,2:3]/100
calidad_global_ac[,2:3] <- calidad_global_ac[,2:3]/100

DT::datatable(cbind(calidad_global_acp[index,], calidad_global_ac[index,]))%>%formatRound(c('PCA: eigenvalue', 'AC: eigenvalue'), 2)%>%
  formatPercentage(c('PCA: percentage of variance', 'PCA: cumulative percentage of variance', 'AC: percentage of variance', 'AC: cumulative percentage of variance'), 2)
```

## Calidad Particular
La calidad particular de cada categoría en los componentes la observamos en los planos representados entre el punto original y la distancia al punto proyectado del plano del componente. En este caso la realizaremos a través de cosenos cuadrados.

```{r Calidad particular}
#Tablas
calidad_particular_general <- cbind(acp.data$ind$cos2[index,], ac.data$row$cos2[index,])
DT::datatable(calidad_particular_general)%>%formatPercentage(colnames(calidad_particular_general), 2)

#Graficos 
fviz_ca_row(ac.data, col.row = "cos2", gradient.cols = c("#00AFBB", "#E7B800", "#FC4E07"), repel = TRUE, geom = "text")
fviz_pca_ind(acp.data, col.ind = "cos2", gradient.cols = c("#FFFFFF", "#2E9FDF", "#FC4E07" ), repel = TRUE, geom = "text")

#Histogramas
#ggplot() + geom_histogram() 

ggplot(rbind(acp.data$ind$cos2[index,])) + geom_histogram()

```

```{r prueba}
etapa1 <- data.frame(AverageTemperature = rnorm(100000, 16.9, 2))
etapa2 <- data.frame(AverageTemperature = rnorm(100000, 17.4, 2))

#Now, combine your two dataframes into one.  First make a new column in each.
etapa1$e <- 'etapa1'
etapa2$e <- 'etapa2'

# combine the two data frames etapa1 and etapa2
combo <- rbind(etapa1, etapa2)

ggplot(combo, aes(AverageTemperature, fill = e)) + geom_histogram()

combo
```