---
title: "Benchmark de Componentes Principales y Análisis de Correspondencias DatosElecciones.csv"
date: "`r Sys.Date()`"
author: "Jorge Emilio Zapata Godoy"
output:
  rmdformats::readthedown:
    self_contained: true
    thumbnails: true
    lightbox: true
    gallery: false
    use_bookdown: true
    highlight: kate
---

```{r setup, echo=FALSE, cache=FALSE}
library(knitr)
library(rmdformats)

## Global options
options(max.print="75")
opts_chunk$set(echo=FALSE,
	             cache=TRUE,
               prompt=FALSE,
               tidy=TRUE,
               comment=NA,
               message=FALSE,
               warning=FALSE)
opts_knit$set(width=75)
```

# Analisis inicial
## Librerías
En primera instancia cargamos todas las librerias necesarias para generar el análisis
```{r Librerias}
library(FactoMineR)
library(factoextra)
library(DT)
library(corrplot)
library(ggplot2)
library(pastecs) #Libreria para analisis estadistico
library(tidyverse)
```

## Inicializando los datos
Inicializamos los datos en la variable *data* desde nuestro directorio donde esta almacenado en formato .csv
```{r Cargando datos}
setwd(dir = "/mnt/napster_disk/LEAD University/IQ - 2020/Minería de Datos Avanzada/")

data = read.csv("DatosElecciones.csv", sep = ";", header = TRUE)
attach(data)
```

## Análisis Estadístico Inicial
Realizamos un análisis exploratorio inicial en el cual vemos variables categóricas y variables numéricas. Observamos que no se ncuentran valores nulos en las variables y una desviación estándar mas alta en la ciudad de San José con 7.0996 y una media de 5.8124, esto significa que la mayoría de votos e influencia proviene de esta región.
```{r Analisis inicial}
DT::datatable(data)
stat.desc(data)
```

# Selección de variables
## Aplicando comparación de ACP y AC
En los resultados de la aplicación del análisis de componentes principales y análisis de correspondencias, observamos que el PCA tiene su mayor porcentaje de representación en el primer componente con 90.4650 y el AC en su primer componente tiene un 73.3539 pero distribuye el resto en el segundo componente  con 19.3452 10 veces mas de la representación del segundo componente en el PCA.
```{r Aplicando ACP}
acp.data <- PCA(data[,2:8], graph = FALSE)
ac.data <- CA(data[,2:8], graph = FALSE)

N1 <- dim(acp.data$eig)
N2 <- dim(ac.data$eig)

N.min <- min(N1[1], N2[1])
index <- 1:N.min #Indice para evaluar el minimo y concatenar con el cbind

DT::datatable(cbind(acp.data$eig[index,], ac.data$eig[index,]))
```

## Insertando etiquetas para comparar
Insertamos las etiquetas que necesitaremos en las tablas para diferenciar cual es PCA y CA
```{r Etiquetas}
#Eigenvalores
colnames(acp.data$eig) <- paste0("PCA: ", colnames(acp.data$eig)) #Concatena a los headers el identificador de cada columna
colnames(ac.data$eig) <- paste0("AC: ", colnames(ac.data$eig))

#Calidad particular de individuos
colnames(acp.data$ind$cos2) <- paste0("PCA: ", colnames(acp.data$ind$cos2))
colnames(ac.data$row$cos2) <- paste0("CA: ", colnames(ac.data$row$cos2))

#Contribucion de individuos
colnames(acp.data$ind$contrib) <- paste0("PCA: ", colnames(acp.data$ind$contrib))
colnames(ac.data$row$contrib) <- paste0("AC: ", colnames(ac.data$row$contrib))

#Calidad particular de variables
colnames(acp.data$var$cos2) <- paste0("PCA: ", colnames(acp.data$var$cos2))
colnames(ac.data$col$cos2) <- paste0("AC: ", colnames(ac.data$col$cos2))

#Contribucion de variables
colnames(acp.data$var$contrib) <- paste0("PCA: ", colnames(acp.data$var$contrib))
colnames(ac.data$col$contrib) <- paste0("AC: ", colnames(ac.data$col$contrib))
```

## Seleccionando el numero de variables en ACP y CA
En el gráfico observamos en la línea azul y puntos azules la representación del ACP y el AC en color rojo. Observamos que el primer componente en ACP mantiene mayor representación junto con el segundo, pero para el AC el primero, segundo y tercer componente mantienen y se distribuyen las representaciones, como conclusión podemos elejir los tres primeros componentes.
```{r Selección del número de variables ACP y CA}
p1 <- data.frame(proc_var_acum_acp = acp.data$eig[,3],
                 pc_acp = 1:dim(acp.data$eig)[1])

p2 <- data.frame(proc_var_acum_ac = ac.data$eig[,3],
                 pc_ac = 1:dim(ac.data$eig)[1])

plot1 <- ggplot() + geom_point(data = p1, aes(x = pc_acp, y = proc_var_acum_acp, colour = "blue")) + 
                    geom_point(data = p2, aes(x = pc_ac, y = proc_var_acum_ac, colour = "red")) +
                    geom_line(data = p1, aes(x = pc_acp, y = proc_var_acum_acp, colour = "blue")) +
                    geom_line(data = p2, aes(x = pc_ac, y = proc_var_acum_ac, colour = "red")) +
                    labs(x = "Componente principal", y = "Prop. varianza explicada acumulada", title = "Comparación de ACP con AC") +
                    theme(legend.position = c(0.95, 0.5),
                          legend.justification = c("right", "top")) +
                    scale_color_manual(name = "Legend", label = c("ACP", "AC"), values = c("blue", "red"))
    
plot1
```

## Histogramas de valores propios
En los histogramas logramos observar que para el análisis de componentes principales la primera dimensión (componente), mantiene la cantidad de representación, en cambio como observamos en el gráfico anterior para el análisis de correspondencias mantiene su representación distribuída en cada dimensión o componente hasta el tercero.
```{r Hitogramas de valores propios}
fviz_eig(acp.data, linecolor="red", barcolor = "darkblue", barfill = "purple", title = "Histogram PCA")
fviz_eig(ac.data, linecolor="red", barcolor = "darkblue", barfill = "purple", title = "Histogram AC")
```

# Comparación de calidad de individuos
## Calidad global
La calidad global de cada variable en los componentes la podemos observar en formato de porcentaje para hacer la comparación de ambos métodos que de forma implicita se evaluó en el apartado anterior.
```{r Calidad global ACP y AC}
calidad_global_acp <- acp.data$eig
calidad_global_ac <- ac.data$eig

#Obtenemos porcentajes
calidad_global_acp[,2:3] <- calidad_global_acp[,2:3]/100
calidad_global_ac[,2:3] <- calidad_global_ac[,2:3]/100

DT::datatable(cbind(calidad_global_acp[index,], calidad_global_ac[index,]))%>%formatRound(c('PCA: eigenvalue', 'AC: eigenvalue'), 2)%>%
  formatPercentage(c('PCA: percentage of variance', 'PCA: cumulative percentage of variance', 'AC: percentage of variance', 'AC: cumulative percentage of variance'), 2)
```

## Calidad Particular
La calidad particular de cada categoría en los componentes la observamos en los planos representados entre el punto original y la distancia al punto proyectado del plano del componente. En este caso la realizaremos a través de cosenos cuadrados.
En el ACP, observamos que su representación en su primer componente es del 90.5% y en el segundo del 8.4% y tiene por cosenos cuadrados un pequeño cluster entre los grupos del 3 - 10 en el primer componente y tener buena representación en el coseno cuadrado. En cambio para el AC, muestra los puntos muy dispersos, entre ellos un dato alejado del resto (número 3).
```{r Calidad particular}
#Tablas
calidad_particular_general <- cbind(acp.data$ind$cos2[index,], ac.data$row$cos2[index,])
DT::datatable(calidad_particular_general)%>%formatPercentage(colnames(calidad_particular_general), 2)

#Graficos 
fviz_pca_ind(acp.data, col.ind = "cos2", gradient.cols = c("blue", "orange", "red"), repel = TRUE, geom = "text")
fviz_ca_row(ac.data, col.row = "cos2", gradient.cols = c("blue", "orange", "red"), repel = TRUE, geom = "text")
```

## Contribución
Los gráficos muestran la misma posición, sin embargo, la contribución no es uniforme, de hecho el cluster entre 3 - 10 para el PCA no cuenta con una buena distribución para el primer componente, muestra algunos individuos con mejor contribución en el segundo componente. La contribución de los individuos en Análisis de correspondencias también se encuentra muy alejado de una buena contribución, excepto el elemento 2 y 12.
```{r Contribucion de individuos}
#Tablas
contribucion_individuos <- cbind(acp.data$ind$contrib[index,], ac.data$row$contrib[index,])
DT::datatable(contribucion_individuos)%>%formatPercentage(colnames(contribucion_individuos), 1)

#Graficos
fviz_pca_ind(acp.data, col.ind = "contrib", gradient.cols = c("blue", "orange", "red"), repel = TRUE, geom = "text")
fviz_ca_row(ac.data, col.row = "contrib", gradient.cols = c("blue", "orange", "red"), repel = TRUE, geom = "text")
```

# Comparación de calidad de variables
## Cosenos cuadrados
Para los cosenos cuadrados, evaluaremos la representación en cada componente por parte de las variables. El círculo de correlaciones para el ACP se encuentra en conjunto, gradualmente representado con cosenos cuadrados en el primer componente, excepto la variable *Guanacaste*. Para el CA, tenemos una excelente representación de la variable *Cartago* y *Guanacaste* sucede igual que el ACP. En la tabla observamos que el primer componente mantiene la mayor representación en casi todas las variables con un 99.48$ en *Alajuela*. Para el CA, el 95.84% de información se encuentra en el primero componente para *Puntarenas*.
```{r Cosenos cuadrados de variables}
#Tablas
cosenos_cuadrados_variables <- cbind(acp.data$var$cos2[index,], ac.data$col$cos2[index,])
DT::datatable(cosenos_cuadrados_variables)%>%formatPercentage(colnames(cosenos_cuadrados_variables), 2)

#Graficos
fviz_pca_var(acp.data, col.var = "cos2", gradient.cols = c("yellow", "blue", "red"), ggtheme = theme_gray())
fviz_ca_col(ac.data, col.col = "cos2", gradient.cols = c("yellow", "blue", "red"), ggtheme = theme_gray())
```

## Contribución de variables
En la contribución de las variables no se encuentra diferencia significativa, sin embargo en la representación para el análisis de correspondencias, encontramos que *Alajuela* y *Guanacaste* mantienen una baja contribución.
```{r Contribución de variables}
#Tablas
contribucion_variables <- cbind(acp.data$var$contrib[index,], ac.data$col$contrib[index,])
DT::datatable(contribucion_variables)%>%formatPercentage(colnames(contribucion_variables), 2)

#Graficos
fviz_pca_var(acp.data, col.var = "contrib", gradient.cols = c("yellow", "blue", "red"), ggtheme = theme_gray())
fviz_ca_col(ac.data, col.col = "contrib", gradient.cols = c("yellow", "blue", "red"), ggtheme = theme_gray())
```